# 这种情况是否属于融资租赁固定资产？

提问人：zhongzhao433 时间：2014-01-14 14:12:03
公司购入一台设备，假设价款 200 万，签订时支付30%定金 60 万，剩余款项在 24 月内每月支付5.83万至付清，在付清前设备所有权属于卖方，这种情况下是否构成融资租赁固定资产？还是说只是一般的设备买卖？

回答人：chenyiwei
这应属于分期付款购买固定资产，不过从会计处理的效果而言，分期付款购买固定资产与融资租入固定资产所采用的会计处理模型实质上是相同的。